臺灣桃園地方法院刑事判決　　　　　　　　　　　　　九十一年度訴字第七三五號
　　被　　　告　甲○○
右列被告因毒品危害防制條例案件，經檢察官提起公訴（九十年度偵字第四八一九號
），本院判決如左：
    主  文
甲○○施用第一級毒品，累犯，處有期徒刑拾月；又施用第二級毒品，累犯，處有期
徒刑肆月。應執行有期徒刑壹年。
    事  實
一、甲○○前於民國八十七年間因過失傷害案件，經本院判處有期徒刑四月，於八十
    七年八月十日執行完畢。
二、甲○○嗣因施用毒品案件，經於八十七年裁定送觀察、勒戒及強制戒治，其後並
    裁定停止戒治後交付保護管束期滿，由台灣桃園地方法院檢察署檢察官於八十八
    年八月二十七日，以八十八年度戒偵字第六號為不起訴處分確定。甲○○另於八
    十八年九月十八日因施用第一級毒品海洛因為警查獲（臺灣桃園地方法院檢察署
    八十八年度毒偵字第四四四號，此部分犯行未據起訴），經本院裁定送觀察、勒
    戒，並於同年十月二十七日以八十八年度毒聲字第六四○四號裁定送強制戒治，
    於八十九年三月二十三日經本院裁定停止戒治交付保護管束，於八十九年十月二
    十六日保護管束期滿。惟甲○○仍不知悔改，復另行起意於九十年十二月九日某
    時，在桃園縣桃園市○○路與民光路之公共廁所內施用第一級毒品海洛因一次；
    另於九十年十二月十三日一時許回溯九十六小時前之某時，在不詳地點施用第二
    級毒品安非他命一次；經警於九十年十二月十二日二十二時三十分許，在桃園市
    ○○路六號前查獲。
三、案經桃園縣警察局桃園分局報請臺灣桃園地方法院檢察署檢察官偵查起訴。
    理  由
一、訊之被告對於右揭施用第一級毒品海洛因之事實，業經警訊、偵訊及本院審理時
    坦承不諱。而被告被查獲時所採集之尿液經送驗結果，亦呈現嗎啡陽性反應，有
    桃園縣衛生局不法藥物尿液檢定書一份在卷可稽。被告施用第一級毒品海洛因犯
    行，事證明確，可以認定。
二、被告對於施用第二級毒品安非他命犯行，則矢口否認，辯稱：可能是去朋友家，
    他們在那邊吸食，我吸到了等語。經查被告前述尿液送驗結果亦呈現安非他命陽
    性反應，亦有前述檢定書可稽。又「吸入含有甲基安非他命或毒品之二手煙，在
    文獻雖尚無能否由尿液中檢驗出甲基安非他命或毒品反應研究報告，然按本局檢
    驗甲基安非他命或毒品案件經驗研判，若年長時間與吸毒者直接相向，且存心大
    量吸入吸毒者所呼出之煙氣，以二手煙中可能之低劑量甲基安非他命或毒品，應
    不致在尿液中檢驗出高於閥值之甲基安非他命或毒品反應」，此亦有法務部調查
    局九十年三月五日九○陸一字第九○○一二五五○號函可參。故被告除係在其朋
    友吸食安非他命時存心大量吸入吸毒者所呼出之煙氣，否則其尿液即不應檢驗出
    高於閥值之甲基安非他命反應。被告所辯可能係吸二手煙等語，要屬事後卸責之
    詞，不足採信。另查甲基安非他命經施用後約百分之七十於二十四小時內自尿中
    排出，約百分之九十於九十六小時內自尿中排出，因此尿液中可檢測出甲基安非
    他命陽性反應者，其吸食時間距採集時間最長不可能超過九十六小時，此有行政
    院衛生署藥物食品檢驗局八十一年二月八日（八一）藥檢壹字第一一五六號函在
    卷足按。而被告於前揭時、地為警查獲時所採之尿液呈安非他命陽性反應，已如
    前述，足見被告於被查獲採尿回溯九十六小時內確有施用安非他命行為，被告前
    開所辯不足採信。本件事證明確，被告施用第二級毒品安非他命犯行，亦堪認定
    。
三、被告於本次犯行前，曾有如事實欄所示之二次施用毒品犯行，亦有不起訴處分書
    、台灣高等法院被告全國前案紀錄表及臺灣桃園地方法院檢察署到案資料查註紀
    錄表各一份在卷可稽，被告此次所犯係屬三犯，依毒品危害防制條例第二十三條
    第二項但書後段規定，應予論罪科刑。
四、核被告所為，係犯毒品危害防制條例第十條第一項施用第一級毒品罪及同條第二
    項施用第二級毒品罪。其持有第一、二級毒品之低度行為為施用第一、二級毒品
    之高度行為所吸收，均不另論罪。被告所犯上開二罪間，犯意各別，行為互異，
    應分論併罰。被告前有如事實欄所示之犯罪、科刑及執行之情形，此有臺灣高等
    法院被告全國紀錄表一份在卷可稽，其於執行完畢後五年內，再犯本案二罪，均
    屬累犯，均應依刑法第四十七條之規定加重其刑。爰審酌被告於毒品危害防制條
    例施行以來已有多次施用毒品之行為，且一再經觀察、勒戒、強制戒治，仍不知
    悔悟、本件施用毒品之時間、次數、施用毒品係自殘之行為及其犯後坦承部分犯
    行，態度尚稱良好等一切情狀，分別量處如主文所示之刑，並定其應執行刑，以
    資懲儆。
五、據上論斷，應依刑事訴訟法第二百九十九條第一項前段，毒品危害防制條例第十
    條第一項、第二項，刑法第十一條前段、第四十七條、第五十一條第五款，判決
    如主文。
本案經檢察官鄭重文到庭執行職務。
中      華      民      國  九十一    年      七      月      四      日
                                  臺灣桃園地方法院刑事第六庭
                                      法  官  潘進順
右正本證明與原本無異。
如不服本判決，應於送達後十日內，向本院提出上訴狀。
                                      書記官  陳玉芬
中      華      民      國    九十一    年      七      月      八      日
附論罪科刑法條：
毒品危害防制條例第十條
施用第一級毒品者，處六月以上五年以下有期徒刑。
施用第二級毒品者，處三年以下有期徒刑。
